臺灣桃園地方法院刑事判決　　　　　　　　　　　　　九十三年度易字第三七三號
　　公　訴　人　臺灣桃園地方法院檢察署檢察官
　　被　　　告　乙○○
右列被告因竊盜案件，經檢察官提起公訴（九十二年度偵字第一九二三三號），被告
於本院準備程序進行中，就被訴事實為有罪之陳述，經本院告知簡式審判程序意旨，
並聽取公訴人及被告之意見後，本院合議庭裁定依簡式審判程序審理，本院判決如左
：
    主  文
乙○○連續攜帶兇器竊盜，累犯，處有期徒刑壹年；扣案鐵勾及鐵桿各壹支均沒收。
    事  實
一、乙○○前因竊盜等案件，經台灣板橋地方法院判處有期徒刑十月，嗣提起上訴，
    經台灣高等法院駁回上訴確定，甫於民國八十八年三月十五日縮短刑期執行完畢
    。詎仍不知悛悔，復基於意圖為自己不法所有之概括犯意，連續於（一）九十二
    年十月二十七日凌晨五時許，在台北縣土城市○○路○段二四七號前，見丁○○
    所有之車號Ｕ二－五七六號營業自小客車右前窗玻璃破損，即開啟該車車門侵入
    ，見車內置放客觀上足對人之生命、身體構成威脅，具有危險性之螺絲起子一支
    ，即隨手取之啟動該車引擎而竊取之，得手後，供己作為營業載客之用。（二）
    九十二年十一月六日，在桃園縣龜山鄉○○街五號「林口長庚紀念醫院」停車場
    內，持其所有客觀上足對人之生命、身體構成威脅，具有危險性之鐵桿及鐵勾各
    一支，先持鐵桿撐開王健明所有，停放於該處之車號Ｔ五－六九五號營自小客車
    車門，再用鐵勾開啟車門，侵入該車內竊取甲○○所有之職業小型車駕駛執照一
    張。（三）又隨即於同日（九十二年十一月六日）在同一地點（「林口長庚紀念
    醫院」停車場內），復以相同之方法，開啟不詳車號之營業自小客車（起訴書誤
    載為丙○○所有之自小客車）車門，侵入該車內，竊取丙○○所有，原置於其停
    放在台北縣新莊市○○路一九五號（丙○○籍設同址二樓）旁，車號Ｔ八－八五
    六三號小客車內，而於不詳時間（九十二年十一月六日前）遭不詳人士竊取後（
    仍在該不詳人士管領中），放置在前開不詳車號之營業自小客車內之普通小型車
    、普通重型機車之駕駛執照各一張，得手後逃逸。嗣於九十二年十一月二十一日
    十四時許，乙○○駕駛前開竊得之車號Ｕ二－五七六號營業自小客車，行經桃園
    縣桃園市縣○路三號前時，為警發現係贓車而攔檢查獲，並扣得其所有供竊盜所
    用之鐵勾及鐵桿各一支。
二、案經桃園縣政府警察局移送台灣桃園地方法院檢察署檢察官偵查起訴。
    理  由
一、程序部分：本件被告所犯係死刑、無期徒刑或最輕本刑為三年以上有期徒刑以外
    之罪，其於準備程序中就被訴事實為有罪之陳述，經本院告知簡式審判程序之旨
    ，並聽取當事人意見後，經本院合議庭依刑事訴訟法第二百七十三條之一第一項
    規定裁定由受命法官獨任進行簡式審判程序，合先敘明。
二、右揭事實，業據被告乙○○於偵、審時坦承不諱，核與被害人丁○○、甲○○於
    警訊時指述情節相符（見偵卷第二十九頁至第三十頁、第三十五頁）。此外，並
    有被告所有供竊盜所用之鐵勾及鐵桿各一支扣案足稽。復有對車籍作業系統－查
    詢認可資料、車輛竊盜、車牌失竊資料個別查詢報表─查詢認可資料、扣押筆錄
    、台北縣政府警察局車輛失竊電腦輸入單、台北縣政府警察局車輛尋獲證明單、
    被告竊得之甲○○職業小型車駕駛執照及丙○○普通小型車、普通重型機車之駕
    駛執照影本各一紙，暨贓車照片二幀、贓物領據二紙在卷足按。足見被告自白與
    事實相符，應堪採信。事證明確，被告犯行堪予認定。
三、查刑法第三百二十一條第一項第三款之攜帶兇器竊盜罪，所謂兇器之種類並無限
    制，凡客觀上足對人之生命、身體、安全構成威脅，具有危險性之兇器均屬之。
    螺絲起子、鐵勾及鐵桿均為足以殺傷人之生命、身體之器械，顯為具有危險性之
    兇器。核被告所為，係犯刑法第三百二十一條第一項第三款之攜帶兇器竊盜罪。
    雖右揭事實一、（一）所示未扣案螺絲起子一支，原即置於車號Ｕ二－五七六號
    營業自小客車內，並非被告所攜往，然被告既於行竊之際攜之為工具，在客觀上
    已足對他人之生命身體構成威脅，具有危險性，自應成立攜帶兇器竊盜罪。被告
    先後多次加重竊盜犯行，時間緊接，犯罪構成要件相同，顯係基於概括犯意為之
    ，為連續犯，以一攜帶兇器竊盜罪論，並依法加重其刑。被告曾有如事實欄所載
    之犯行及執行情形，有臺灣高等法院被告全國前案紀錄表、臺灣桃園地方法院檢
    察署刑案資料查註紀錄表在卷可按，其於五年內再犯本案有期徒刑以上之罪，為
    累犯，應依法遞加重其刑。爰審酌被告犯罪動機、目的、手段、攜帶兇器行竊危
    害社會治安、犯罪所得財物及犯罪後坦承犯行態度良好等一切情狀，量處如主文
    所示之刑。扣案鐵勾及鐵桿各一支，均係被告所有供犯罪所用之物，業據其供明
    在卷，應依刑法第三十八條第一項第二款宣告沒收。另未扣案起子螺絲起子一支
    ，並非被告所有，已如前述，爰不併予宣告沒收。
據上論斷，應依刑事訴訟法第二百七十三條之一第一項、第二百九十九條第一項前段
，刑法第五十六條、第三百二十一條第一項第三款，第四十七條、第三十八條第一項
第二款，判決如主文。
本案經檢察官何祖舜到庭執行職務。
中      華      民      國    九十三      年    五    月    二十一    日
                                      臺灣桃園地方法院刑事第五庭
                                          法  官  邱  滋  杉
右正本證明與原本無異。
如不服本判決，應於送達後十日內，向本院提出上訴狀。
                                          書記官  高  文  靜
中      華      民      國      九十三      年    五    月    二十一    日
附錄法條：
中華民國刑法第三百二十一條
(加重竊盜罪)
犯竊盜罪而有左列情形之一者，處六月以上五年以下有期徒刑：
一  於夜間侵入住宅或有人居住之建築物、船艦，或隱匿其內而犯之者。
二  毀越門扇、牆垣或其他安全設備而犯之者。
三  攜帶兇器而犯之者。
四  結夥三人以上而犯之者。
五  乘火災、水災或其他災害之際而犯之者。
六  在車站或埠頭而犯之者。
前項之未遂罰之。
